# 动漫行业在产品结转成本问题

提问人：landi 时间：2018-01-25 17:10:20
请教陈版主，审计的公司是动漫行业，正在制作的动画片，取得了形象授权收入，但该动画片未制作完成也未投放市场，目前在 存货-在产品中核算。 因为取得了相关的形象授权收入，相应的成本应该怎么确定呢？如果不结转相应的成本是否合理呢？

回答人：chenyiwei
在动画片尚未制作完毕和播放的情况下，形象授权收入能否确认？ 如果个i动画片已经开始播出，但授权协议约定被审计单位需定期更新卡通形象并授权被授权方使用最新的形象，则表明后续仍有重大义务，此时授权费应在合同约定的授权期间内分摊确认，也不应一次性确认。

提问人：landi 时间：2018-01-26 16:41:04
合同约定的是动漫形象权，非播放权，且该形象权在版权上无争议，被审计单位提供了美术作品登记证书证明，因此是否取得发行许可证不影响动漫形象权的转让。应该可以确认收入。合同中未约定需要后期提供任何服务，应该可以一次性确认收入。 现在比较纠结是成本结转的问题，如果是预计收入比例法，相应的总成本一直在变化，不知道这样是否合理。

回答人：chenyiwei
该形象授权的价款是否考虑了日后动漫播出的因素？因为单纯美术作品的授权费与动漫卡通形象授权费的差异是很大的。另外合同是否约定如果未按时开播就要减少价款？